臺灣彰化地方法院北斗簡易庭民事判決
111年度斗簡字第234號
原      告  柯俊弘  
被      告  黃煥傑  


                      (現於法務部○○○○○○○○○○○                        執行中)
上列當事人因違反洗錢防制法等案件（111年度金簡字第17號）
，原告提起刑事附帶民事訴訟之損害賠償事件，經本院刑事庭裁
定移送（111年度簡附民字第19號），本院於民國111年10月17日
言詞辯論終結，判決如下：
    主  文
被告應給付原告新臺幣貳拾參萬肆仟元，及自民國一一一年二月
十二日起至清償日止，按年息百分之五計算之利息。
本判決第一項得假執行。但被告如以新臺幣貳拾參萬肆仟元為原
告預供擔保，得免為假執行。
    事實及理由
一、原告主張：被告已預見將自己的金融帳戶存摺、提款卡及密
    碼提供予不詳之人使用，可能會遭詐欺犯罪者用以向他人詐
    騙款項，進而幫助掩飾或隱匿他人實施詐欺犯罪所得財物，
    竟基於幫助詐欺及掩飾隱匿詐欺犯罪所得之去向之不確定故
    意，於民國110年3、4月間某日，在彰化縣埤頭鄉之統一超
    商，將其申設之台中商業銀行帳號000-000000000000號帳戶
    （下稱本案帳戶）之存摺、提款卡及密碼，面交予網路遊戲
    所結識、暱稱「暗夜天使」之不詳人使用，而以此方式容任
    本案帳戶供詐欺集團成員（無證據證明乙○○知悉詐欺集團成
    員有三人以上，亦無證據證明該集團成員有未滿18歲之人）
    使用以遂行財產犯罪及洗錢犯行。嗣取得本案帳戶之詐欺集
    團成員間即共同意圖為自己不法之所有，基於詐欺取財、洗
    錢之犯意聯絡，利用被告所提供之本案帳戶，於附表「詐騙
    經過欄」所示時間，以該方式，詐騙原告財物得手，且原告
    所匯入款項隨即遭該集團成員提領一空而以此方式掩飾、隱
    匿該等款項之去向。為此，爰依侵權行為之法律關係，提起
    本件訴訟等語，並聲明：如主文第1項所示。
 二、被告則以：伊同意賠償等語。
 三、得心證之理由：
  ㈠原告主張上開被告提供本案帳戶之存摺、提款卡及密碼，交
    予「暗夜天使」之詐欺集團成員導致自己受騙匯款新臺幣(
    下同)234,000元至本案帳戶內，致使受有損害等事實，已經
    本院111年度金簡字第17號刑事簡易判決被告幫助犯洗錢防
    制法第14條第1項之一般洗錢罪，處有期徒刑4月，併科罰金
    2萬元，罰金如易服勞役，以1,000元折算1日，此有該案刑
    事判決書可證，而被告對此亦表示同意賠償等語，本院審酌
    前揭事證，堪信原告上開主張為真實。
  ㈡按因故意或過失，不法侵害他人之權利者，負損害賠償責任
    。故意以背於善良風俗之方法，加損害於他人者亦同；數人
    共同不法侵害他人之權利者，連帶負損害賠償責任；不能知
    其中孰為加害人者，亦同。造意人及幫助人，視為共同行為
    人，民法第184條第1項、第185條分別定有明文。是數人共
    同為侵權行為致加害於他人時，本各有賠償其損害全部之責
    。則被告提供本案帳戶提款卡(含密碼)、存摺之行為，於共
    同侵害被害人之目的範圍內，為幫助他人使其容易遂行詐欺
    取財行為之一部，被告之行為，為原告所生損害之共同原因
    ，在民事上與其他詐欺原告之正犯構成共同侵權行為，自應
    就原告全部之損害，負連帶賠償之責。
　㈢綜上所述，原告依侵權行為損害賠償之法律關係，請求被告
    給付234,000元及自刑事附帶民事訴訟起訴狀繕本送達翌日
    即111年2月12日起至清償日止，按年息5%計算之利息，為有
    理由，應予准許。
四、本判決原告勝訴部分，係適用民事訴訟法第427條第2項第12
    款簡易訴訟程序所為被告敗訴之判決，依同法第389條第1項
    第3款規定，應依職權宣告假執行。並依同法第392條第2項
    規定，依職權宣告被告如預供相當之擔保，得免為假執行。
五、本件訴訟係原告提起刑事附帶民事訴訟，由本院刑事庭依刑
    事訴訟法第504條第1項規定移送前來，依同條第2項規定免
    繳納裁判費，且本院審理期間，亦未增加其他必要之訴訟費
    用，並無訴訟費用負擔問題，故無庸為訴訟費用負擔之諭知
    ，附此敘明。
中　　華　　民　　國　　111 　年　　10　　月　　31　　日
                  臺灣彰化地方法院北斗簡易庭
                          法  官  楊鑫忠
以上正本係照原本作成。
如對本判決不服提起上訴，應於送達後20日內，向本院提出上訴
狀並表明上訴理由(須按對造人數附繕本)。
中　　華　　民　　國　　111 　年　　10　　月　　31　　日
                          書記官  張清秀

附表：
編號 被害人 詐騙經過（款項均為新臺幣）  1 甲○○ 詐欺集團成員於110年4月1日晚上，以Facebook、Line暱稱「陳垶顏」與甲○○聯繫，並要其加入「亞馬遜跨境電商」之Line，隨後「亞馬遜跨境電商」告知若加入會員協助代墊貨款就可以賺取商品價差，致使甲○○陷於錯誤，而於110年4月7日18時47分45秒、18時51分2秒、110年4月8日19時17分11秒、110年4月14日18時51分23秒、18時54分20秒，分別匯款50,000元、26,000元、50,000元、8,000元、100,000元至乙○○之台中商業銀行帳號000000000000號帳戶。